# 请问陈版主，同一企业可以同时采用两种模式对投资性房地产进行后续计量吗？

提问人：liangmj1212 时间：2018-04-27 21:05:35
请问陈版主，《企业会计准则第 3 号-投资性房地产》应用指南规定“企业通常应当采用成本模式对投资性房地产进行后续计量，也可采用公允价值模式对投资性房地进行后续计量。但同一企业只能采用一种模式对所有投资性房地产进行后续计量，不得同时采用两种计量模式。”，但是教材提到“在极少情况下，采用公允价值对投资性房地产进行后续计量的企业，有证据表明，当企业首次取得的某项投资性房地产（或某项现有房地产在完成建造或开发活动或改变用途后首次成为投资性房地产）时，该投资性房地产的公允价值不能持续可靠取得的，应当对该投资性房地产采用成本模式计量直至处置，并且假设无残值。”，那是否同一企业可以同时采用两种计量模式吗？此处引文出自哪里？望指教！谢谢！

回答人：chenyiwei
你所引用的《企业会计准则讲解（ 2010 ）》的规定仅仅是极少情况下的例外，不能作为普遍情况。总体原则还是一个会计主体只能采用一种模式。